【裁判字號】    90,交易,20
【裁判日期】    900312
【裁判案由】    偽造文書等
【裁判全文】
臺灣彰化地方法院刑事判決                            九十年度交易字第二號
    公  訴  人  臺灣彰化地方法院檢察署檢察官
    被      告  乙○○
右列被告因偽造文書等案件，經檢察官提起公訴（八十九年度偵字第八三九一號），
本院判決如左：
    主      文
乙○○服用酒類，不能安全駕駛動力交通工具而駕駛，處有期徒刑參月，如易科罰金
以參佰元折算壹日；又偽造署押，足以生損害於公眾及他人，處有期徒刑參月；如易
科罰金，以參佰元折算壹日；應執行有期徒刑伍月，如易科罰金，以參佰元折算壹日
。
酒精呼氣濃度測試單據上偽造之「許介瑛」署押貳枚，均沒收。
被訴過失傷害部分公訴不受理。
    事      實
一、乙○○因犯偽造有價證券罪，經判處有期徒刑三年二月確定，及因詐欺案件再審
    ，分別經台灣彰化地方法院檢察署及台灣高等法院台中分院通緝中，明知飲酒過
  量不能安全駕駛且易肇事，致本人或不特定之第三人產生危險，竟於民國八十九
    年十一月五日服用酒類達不能安全駕駛動力交通工具之程度後，駕駛車牌號碼八
    Ｈ─三一四六號自用小客車沿彰化縣彰化市○○路由東往西行駛，於行經彰化縣
    彰化市○○路三五五號前時，適有甲○○○騎乘車牌號碼ＴＮＹ─九五０號機車
    搭載丙○○由西往東對向行經該處，乙○○因飲酒過量，反應遲緩，所駕駛之車
    輛往左偏斜，與甲○○○所騎乘之機車發生對撞，致使甲○○○受有頭部外傷、
    右腳裂傷等傷害、丙○○受有頭部外傷、右腰部挫傷等傷害（業經撤回告訴），
    經警當場測試其酒精呼氣濃度已高達每公升零點八七毫克。嗣經警開具罰單令其
    簽收之際，為脫免通緝案件遭警逮捕，竟冒用渠弟許介瑛名義，在酒精呼氣濃度
    測試單據上偽造「許介瑛」之署押二枚，再交還交通警員收執，足生損害於許介
    瑛之名譽及司法機關偵查之正確性。
二、案經甲○○○、丙○○訴由彰化縣警察局彰化分局報請臺灣彰化地方法院檢察署
    檢察官偵查起訴。
    理      由
壹、有罪部分：
一、訊之被告乙○○對右揭時地，酒後駕駛車輛之事實固坦承不諱，惟否認在上開酒
    精呼氣濃度測試單據上偽造「許介瑛」名義為署押之行為，辯稱：當時是向警察
    表示馬上叫我弟弟許介瑛過來，不知道什麼情況下收下這二張云云，經查：右揭
    事實迭據被告於警訊及偵查中坦承不諱，且被告當時經呼氣測試酒精濃度高達每
    公升零點八七毫克，在酒精呼氣濃度測試單據上偽造「許介瑛」之名義署押，及
    查獲、測試或訊問過程，有多話之情形，有酒精呼氣濃度測試單據二紙及彰化縣
    警察局彰化分局測試觀察紀錄表附卷可稽，此外，復有告訴人甲○○○、丙○○
    之指訴及彰化縣警察局道路交通事故調查報告表各一份、照片四幀附卷足憑，被
    告事後於本院為上開辯詞，實屬卸責之詞，不足採信。至於被告酒精呼氣濃度已
    足使之達到精神錯亂，言詞不清、平衡感受損、定向力及感覺障礙之程度。此觀
    車禍當日被告係因酒醉駕車，造成反應遲緩，以致與告訴人所騎乘之機車發生事
    故，復據被告坦承不諱，被告事故當時應已達不能安全駕駛動力交通工具之地步
    甚明，本件事證明確，被告公共危險及偽造署押等犯行均堪予認定。
二、核被告所為，係犯刑法第一百八十五條之三及刑法第二百十七條第一項之罪。其
    所犯上開二罪之間，犯意各別，行為互殊，應予分論併罰。爰審酌被告犯罪之動
    機、目的、犯罪之手段、品行、智識程度、所生之危害、犯罪後之態度等一切情
    狀，各量處如主文所示之刑，並諭知易科罰金之折算標準，及定其應執行之刑。
    至被告偽造於酒精呼氣濃度測試單據上之「許介瑛」署押二枚，應依刑法第二百
    十九條之規定，併宣告沒收之。
貳、不受理部分：
一、按告訴乃論之罪，告訴人於第一審辯論終結前得撤回其告訴，又告訴經撤回者，
    應諭知不受理之判決，刑事訴訟法第二百三十八條第一項、第三百零三條第三款
    定有明文。
二、公訴意旨以被告於上開時地，因飲酒過量，反應遲緩，所駕駛之車輛往左偏斜，
    與告訴人甲○○○所騎乘之機車發生對撞，致使告訴人彭秀鳳受有頭部外傷、右
    腳裂傷等傷害，附載之乘客丙○○受有頭部外傷、右腰部挫傷等傷害，因認被告
    涉犯刑法第二百八十四條第一項之過失傷害罪嫌。
三、本件告訴人甲○○○、丙○○告訴被告過失傷害一案，起訴書認係犯刑法第二百
    八十四條第一項之過失傷害罪嫌，依同法第二百八十七條前段之規定，須告訴乃
    論。茲據告訴人甲○○○、丙○○當庭撤回其告訴，有本院審判筆錄在卷可稽，
    揆諸首開說明，爰不經言詞辯論，逕為諭知不受理之判決。
據上論斷，應依刑事訴訟法第二百九十九條第一項前段、第三百零三條第三款、第三
百零七條，刑法第一百八十五條之三、第二百十七條第一項、第四十一條第一項、第
五十一條第五款、第二百十九條，罰金罰鍰提高標準條例第一條前段、第二條，判決
如主文。
本案經檢察官林黛利到庭執行職務。
中      華      民      國    九十      年      三      月     十二     日
                                  臺灣彰化地方法院刑事第二庭
                                      法      官  李水源
右正本證明與原本無異。
如不服本判決，應於判決送達後十日內向本院提出上訴狀( 須附繕本 )。
                                      法院書記官  鄭秀鑾
中      華      民      國      九十    年      三      月    十六      日
附錄本案論罪科刑法條全文
刑法第一百八十五條之三
刑法第二百十七條
偽造印章、印文或署押，足以生損害於公眾或他人者，處三年以下有期徒刑。
盜用印章、印文或署押，足以生損害於公眾或他人者，亦同。
刑法第二百十九條
偽造之印章、印文或署押，不問屬於犯人與否，沒收之。


司法院資訊處製作；財團法人民間司法改革基金會備份。
